Inventaris van de collectie Handschriften van het voormalige Rijksarchief in Zuid-Holland, 1951-1990
Nationaal Archief, Den Haag
- PARTICULIEREN, 3
  - bezittingen, 3.4
    - onroerende goederen en schepen, 3.4.B
      - Leerdam
        - Akte van transport, opgemaakt voor het gerecht van Leerdam, waarbij Jan van Rijswijk het recht van erfpacht op een perceel land, gelegen aan de Tiendweg in de polder Oosterwijk, overdraagt aan Dirk van Broekhuijsen., 1754 6 juni; 847; 1 charter
          Herkomst: geschenk van de gemeente-archivaris van Rotterdam, 1971
      - Leiden
        - Cartularium van Jacop Simonsz., wonende te Leiden, bevattende akten met betrekking tot de goederen en renten in zijn bezit., 1478-1499; 848; 1 deel
          Herkomst: aangetroffen tussen stukken van de abdij van Rijnsburg, 1920
      - Leidschendam
        - Akte van transport, opgemaakt voor het gerecht van Veur, waarbij de erfgenamen van Blaserus Jacobsz. van der Lee een perceel wei- of hooiland, gelegen bij Schaeckenbosch in de Duvenvoordse polder onder Veur, met recht van overpad over een belendend perceel en recht van doorvaart door zekere sloot overdragen aan Aege Cornelisdr., weduwe van Jacob Jacobsz. van Haestert., 1648 2 mei; 849; 1 charter
          Herkomst: geschenk van mevrouw S. Doornbosch te Amsterdam, 1960
        - Akte van transport, opgemaakt voor het gerecht van Veur, waarbij Pieter van Rooijen, wonende te Veur, een huis en erf, staande en gelegen te Veur op het eiland aan de noordzijde van de Leidschen dam, overdraagt aan Cornelis Cornelisz. van Haastregt, wonende te Veur., 1794 18 februari; 850; 1 charter
          Herkomst: geschenk van Jhr. W.H. van de Poll, burgemeester van Elburg, 1952
      - Lisse
        - Stukken betreffende percelen in de polder van Rooversbroek onder Lisse. 1594-1661, 851-858; 11 charters en 5 stukken
          - Akte van transport, opgemaakt voor het gerecht van Lisse, waarbij de kerkmeesters van de kerk van Sassenheim enige percelen hooiland, genaamd "het Grevelincxcampgen", gelegen te Lisse in de polder van Rooversbroek, overdragen aan Claes Cornelisz. Corsteman en Marytgen Jansdr., weduwe van zijn broer Adryaen Cornelisz. Corsteman, beiden wonende te Lisse, dd. 1594 12 april, uittreksel met latere akten. 1631, 1629-1660., 851; 1 lias (5 charters en 3 stukken)
          - Akte van schuldbekentenis, opgemaakt voor het gerecht van Lisse, wegens de koop van een perceel hooiland, gelegen in de Lisbroekerpolder, door Philip Dircxz. Larum(?), wonende te Lisse, ten behoeve van Mr Andries de Cocq, advocaat bij het Hof van Holland, en Johan Stoop. 1629 29 april, 852; 1 charter
          - Akte van transport, opgemaakt voor het gerecht van Lisse, waarbij Philip Dircxz. Larum(?), wonende te Lisse, een perceel hooiland, gelegen in Lisserbroek, overdraagt aan Jhr Philips Doubleth. 1638 31 mei, 853; 1 charter
          - Akte van verkoop, opgemaakt voor het gerecht van Lisse, door Cornelis Jansz. van der Graef*, wonende te Lisse, van een losrente aan Jvr. Margareta van der Hulst, wonende te Haarlem; onder verband van een huis en erf, staande en gelegen aan de Heereweg te Lisse. 1645 10 maart, 854; 1 charter
            * en dorso: Cornelis Jansz. Snijder, 1646; "Op 6 juni 1690 door de heer Joseph Kouseband, als bij de scheiding tussen de kinderen en erfgenamen van Frans Barendse Kouseband en Adriana van der Hulst, d.d. 1 augustus 1680 onderhands gepasseerd te Haarlem, te beurt gevallen uit de boedel van Dirck Dircksz. Deutecom te Lisse, ontvangen .".
          - Akte van transport, opgemaakt voor het gerecht van Lisse, waarbij Jacob Daniëlsz. Tetrode, wonende te Haarlem, en zijn broer Dirck Daniëlsz. Tetrode, wonende te Warmond, een perceel wei- of hooiland, gelegen in de Rooversbroekpolder onder Lisse, overdragen aan Peter Florisz. van Heemstede, wonende te Lisse. 1650 16 februari, 855; 1 charter
          - Akte van schuldbekentenis, opgemaakt voor het gerecht van Lisse, door Peter Claesz. op 't Nest, wonende te Lisse, wegens de koop van de helft van een perceel land, gelegen "over Duyn" in Lisse, uit de nalatenschap van Cornelis Joosten van Raephorst; verkopers zijn Bartholomeus Petij, schout, Gijsbert Cornelisz. Beekbergen en Wouter IJsbrantsz. van Alckemade. 1654 21 april, 856; 1 charter
            de nalatenschap werd aanvaard onder het voorrecht van boedelbeschrijving
          - Kwitantie voor Philips Doubleth, heer van Groenevelt enz., ontvanger-generaal der Vereenigde Nederlanden, inzake de betaling van een perceel land, gelegen in Rooversbroek onder Lisse, afgegeven door Willem Engelse als erfgenaam en Dames Jans Santvliet als voogd van de minderjarige erfgenamen van Thijs Cornelisse van der Linde; met bijlagen, 1657. 1658 14 mei, 857; 2 stukken
          - Akte van transport, opgemaakt voor het gerecht van Lisse, waarbij Pieter Claessen Groenendijk, wonende te Lisse, een huis en erf, staande en gelegen in Lisse, overdraagt aan Mr Caspar Spaen, advocaat te Haarlem, en de erfgenamen van diens overleden echtgenote Jvr. Agata Verwer. 1661, 24 maart, 858; 1 charter
            Herkomst: geschenk van Mr A.J. Sormani, 1957
        - Akte van transport,opgemaakt voor het gerecht van Lisse, waarbij Jan Haan, wonende te Amsterdam, een perceel land, gelegen in de Poelpolder onder Lisse, "omtrent het Huis ter Lede", aan de Zuider Poellaan, overdraagt aan Eva van F(?)lek, echtgenote van Mr Jan Blaauw, advocaat te Amsterdam., 1688 31 mei, met retroacta 1616-1663; 859; 4 getransfigeerde charters
          Retroacta zijn hieronder beschreven.
          - Akte van transport, opgemaakt voor het gerecht van Sassenheim, waarbij Gerard van der Laen, oud-burgemeester van Haarlem, een huis alsmede percelen wei-, hooi- en teelland, gelegen bij de Kleipoel aan de Heereweg, merendeels in het ambacht van Sassenheim, voor het overige in het ambacht van Lisse, overdraagt aan Pieter Henricxsz. Laeckenkoper en Egbert van Bosvelt, beiden wonende te Haarlem. 1616 1 april, -
            pachters van huis en landerijen zijn: Jan Janssen en zijn ouders
          - Akte van transport, opgemaakt voor het gerecht Van Lisse en De Vennep, waarbij Egbert van Bosvelt en Pieter Heijndricxz. Laeckencoper, beiden wonende te Haarlem, een perceel land, met daarop een watermolen, gelegen in de Poelpolder onder Lisse, alsmede een perceel land, gelegen onder Lisse, overdragen aan Gerrit Cornelisz., wonende te Sassenheim. 1618 12 april, -
          - Akte van transport, opgemaakt voor het gerecht van Lisse, waarbij Peter Geritsz. Capiteijn*, wonende te Voorhout, een perceel land, gelegen in de Poelpolder onder Lisse, overdraagt aan Nicolaes Dragon. 1663 1 november, -
            het betreft het perceel dat onder nr 861 als eerste wordt genoemd.
            * onduidelijk is of het hier een naam dan wel een beroep betreft
        - Akte van transport, opgemaakt voor het gerecht van Lisse, waarbij Francina van Berkenrode, wonende te Amsterdam, een boerderij met toebehoren, gelegen in de Lissenpoel aan de Ringsloot, overdraagt aan Juriaan Vreeburg, wonende te Lisse., 1785 7 mei; 863; 1 charter
          Herkomst: overgenomen van het gemeentebestuur van Lisse, 1954
        - Akte van transport, opgemaakt voor het gerecht van Lisse, waarbij Maarten Ruigrok van der Werve, wonende te Lisse, een perceel wei- en hooiland, gelegen in de Rooversbroekpolder onder Lisse, overdraagt aan Gerrit Vreeburg, wonende te Lisse., 1806 15 mei; 864; 1 charter
      - Loosduinen
        - Notariële akte van transport, waarbij Jacobus Korendorsser, wonende aan de Haagsestraat in Loosduinen, als gemachtigde van Catharina Smulders, weduwe van Adrianus van Dijk, Adrianus van Dijk en Johanna van Dijk, een perceel teelland, gelegen in de Uithofspolder onder Loosduinen, aan de zuidzijde van de Lozerlaan, overdraagt aan Jacobus van Dijk, tuinier, wonende te 's-Gravenhage, afschrift., 1818 20 juli; 865; 1 stuk
          Retroacta 1802-1818 beschreven in nrs. 866-867
        - Akte van transport, opgemaakt voor schout en schepenen van Monster, waarbij Willem van der Valk, bouwman te Monster, een perceel teelland, gelegen in de Grote Uithofspolder onder Monster, aan de zuidzijde van de Lozerlaan, overdraagt aan Leendert Reeser, wonende te Monster., 1801 1 augustus; 866; 1 charter
          zie ook 865
        - Akte van transport, opgemaakt voor schout en schepenen van Monster, waarbij Leendert Reeser, secretaris van Monster, een perceel teelland, gelegen in de Grote Uithofspolder onder Monster, aan de zuidzijde van de Lozerlaan, overdraagt aan Adrianus en Jacobus van Dijk, wonende onder Eikenduinen., 1802 8 mei; 867; 1 charter
      - Lopikerkapel
        - Minuutakte van de belening, waarbij Melchior ten Hove, heer van Rhijnauwen, Sleburgh(?) en Nieuwaal, door het leenhof van Vianen en Ameide beleend wordt met zestien morgen land, gelegen in Lopikerkapel., 1728; 868; 1 stuk
          Herkomst: collectie Van der Poest Clement, nr 45, 1987
      - Maasland
        - Akte van koop en verkoop, waarbij de Staten van Holland en West-Friesland, ter oprichting van een college van studenten te Leiden, een perceel land, afkomstig uit de voormalige goederen van de abdij van Egmond, gelegen in het ambacht van Maasland, verkopen aan Neeltgen Cornelisdr., weduwe van Willem Jorisz.., 1591 16 november; 869; 1 charter
          Herkomst: overgenomen van de gemeente-archivaris van Schiedam, 1951
        - Akte van transport, opgemaakt voor het gerecht van Maasland, waarbij de executeurs-testamentair tevens voogden van de minderjarige erfgenamen van Leentie Leenderts van der Meer, weduwe van Dirk Adriaanse Jongste, de helft van een partij vlietland, gelegen in Maasland, tussen de Middelvliet en de trekvaart naar Maassluis, overdragen aan Arent Pauwelse Berkel., 1690 6 mei; 870; 1 charter
        - Akte van erfpacht, waarbij Frederick Borre van Amerongen, heer van Kersbergen, landcommandeur van de Balije van de Duitse Orde te Utrecht, aan Jan Cornelissen van der Hoeve, wonende te Maasland, de plaats waar diens woning op staat, met bijbehorend land in de Dijkpolder, in erfpacht geeft; met aantekeningen inzake de overgang van de erfpacht, in 1738, op Martinus Boeree., 1710 23 mei; 871; 1 charter (met aangehecht stuk)
          Herkomst: geschenk van mevrouw A.J. Valken - Meinesz te Leersum, 1965.
        - Akte van transport, waarbij de executeurs-testamentair van Johanna Keijzer, weduwe van Pieter Schim, twee percelen weiland, gelegen in de Dijkpolder onder Maasland, overdragen aan Willem van Geest ten behoeve van Marijtje Willemsdr. van Geest., 1806 6 mei; 872; 1 charter
          Herkomst: geschenk van mevrouw A.J. Valken - Meinesz te Leersum, 1965
      - Meerkerk
        - Akte van verkoop van onroerende goederen, o.a. gelegen in de polder Kwakernaak onder Meerkerk, door de kinderen van Jan Gerritsz. Herwijnen en Jaepken Jacobs., 1643; 873; 1 stuk
        - Akte van verkoop door Jan Aertsz. van Wel van onroerende goederen, gelegen aan de Nouwendijk en in het Oosternes over de Nieuwsteeg onder Meerkerk, aan Jan Meertensz.., 1644; 874; 1 stuk
      - Melissant
        - Akte van transport, opgemaakt voor schepenen van Melissant, waarbij Matgen Jaspers, weduwe van Dimmen Gerbrandsse, een perceel land, gelegen in de polder van Oud-Melissant, overdraagt aan Hans van de Veke, koopman te Rotterdam., 1611; 875; 1 charter
          Herkomst: collectie Van der Poest Clement, nr 67, 1987
        - Extract uit akten, verleden voor de notaris van Dirksland, met betrekking tot de publieke verkoop door Ludovicus Ernestus Hovius, wonende te Amsterdam, van een perceel land, gelegen in de polder van Oud-Melissant, aan Adrianus van Broekhuizen., 1821 18 januari; 876; 1 katern
      - Middelharnis
        - Akte van transport, opgemaakt voor het gerecht van Middelharnis, waarbij Pouwels Aertsz. Steur, baljuw van Middelharnis, een huis en erf, staande en gelegen aan de Voorstraat in Middelharnis, overdraagt aan Gijsbrecht van Heuckelum., 1609 12 october; 877; 1 charter
        - Akte van transport, opgemaakt voor schout en schepenen van St Michiel, waarbij de toeziend voogden van Michiel Pas, zoon van wijlen Maarten Pas en Cornelia Pieters Gal, een perceel land genaamd "het Zand", gelegen in Het Oudeland, belendend W. de Vliegert, overdragen aan Abraham Noorthoeve, armmeester van de Heilige Geest Armen te Middelharnis., 1712 1 october; 878; 1 charter
          St Michiel: oude benaming voor Middelharnis
          Herkomst: collectie Van der Poest Clement, nr 102, 1987
        - Akte van transport, opgemaakt voor schout en schepenen van St Michiel, waarbij Henricus Bouwer, schepen te Middelharnis, een perceel land, gelegen in Het Oudeland, overdraagt aan de Heilige Geest Armen te Middelharnis., 1717 16 maart; 879; 1 charter
          St Michiel: oude benaming voor Middelharnis.
          Herkomst: collectie Van der Poest Clement, nr 103, 1987
        - Akte van transport, opgemaakt voor schout en schepenen van Middelharnis, waarbij Abraham Kip, baljuw, als rentmeester der naastinge van de halsheren van Middelharnis, een perceel land, gelegen aan de Bolletjesweg in Het Oudeland, overdraagt aan de Heilige Geest Armen te Middelharnis; met aangehecht retro-actum., 1717; 880; 2 charters
          Herkomst: coll. van der Poest Clement, nr 104, 1987
      - Moerkapelle
        - Akte van transport, waarbij Jan Willemsz., wonende te Moerkapelle, een huis en erf, staande en gelegen in de Wilde Venen aan de Moerdijk, overdraagt aan Jan Barends Storre, wonende te Bleiswijk., 1796 2 mei; 881; 1 charter
      - Monster
        - Akte van transport, opgemaakt voor schepenen van Monster, waarbij de curatoren van wijlen Jacob de Jongh, gewoond hebbend in Monster, een huis en erf, staande en gelegen aan de Molenstraat in Monster, overdragen aan de Rooms-katholieke Armmeesters te Monster., 1802; 882; 1 charter
          Herkomst: collectie Van der Poest Clement, nr 93, 1987
      - Naaldwijk
        - Akte van transport, waarbij Leendert Steenks, wonende te Naaldwijk, een huis met tuin of boomgaard, gelegen even buiten Naaldwijk aan de Zuidweg, genaamd "de Vreugdenhilse Boomgaart", overdraagt aan Pieter Jacobusz. van Geest, wonende te Naaldwijk; met retro-actum., 1811 7 februari; 883; 2 charters
          Herkomst: geschenk van mevrouw A.J. Valken - einesz te Leersum, 1965
      - Neder-Slingeland, Peursum en Streefkerk
        - Aangiftebiljetten inzake eigendomsovergang van onroerende goederen., 1833; 884-886; 3 stukken
          Herkomst: A. Slotemaker, notaris te Molenaarsgraaf,1969
          - Aangiftebiljet betreffende de overdracht door Peter van Herwijnen, wonende te Giessen (NB), van een perceel hooiland, gelegen onder Neder-Slingeland, aan Arie Kooijman Teunisz., bouwman te Peursum. 1833, 884; 1 stuk
          - Aangiftebiljet betreffende de overdracht door Peter van Herwijnen, wonende te Giessen (NB), van een deel van een boerderij met landerijen, gelegen in Peursum, aan Arie Kooijman Teunisz., bouwman te Peursum en tevens betreffende de scheiding van de helft van een huis met erf en boomgaard, door de erfgenamen van Klaas Huisman, gewoond hebbend te Peursum, ten behoeve van Willem Huisman en Jannigje de Graaf, echtelieden, werklieden, wonende te Peursum. 1833, 885; 1 stuk
          - Aangiftebiljet betreffende de scheiding van de helft van een perceel hooiland, gelegen onder Langbroek, door de erfgenamen van Adriana Verlek, weduwe van Arie Sterk, wonende te Hofwegen, ten behoeve van Hinderina Stam, weduwe van Cornelis Sterk, wonende te Oud-Alblas, en haar minderjarige dochter Adriana Sterk, alsmede betreffende de scheiding van de andere helft van genoemd perceel hooiland, door Neeltje van der Laan, wonende te Gijbeland, ten behoeve van Hilligje van der Laan en Jacob van der Laan, bouwlieden te Bleskensgraaf. 1833, 886; 1 stuk
      - Nieuw-Cromstrijen
        - Akte van transport, opgemaakt voor schout en schepenen van Cromstrijen, waarbij jonker Lourijs Hervijle(?) als man en voogd van jonkvrouwe Johanna van Gitael(?) de helft van een perceel land, gelegen in Nieuw-Cromstrijen, overdraagt aan Krijn Cornelisz.., 1615 7 december; 887; 1 charter
      - Nieuwerkerk aan de IJssel
        - Akte van transport, opgemaakt voor schepenen van Nieuwerkerk aan de IJssel, waarbij de erfgenamen van Willem Dirksz. van den Bos de helft van een buitendijkse selling, gelegen aan de IJssel, overdragen aan Thijs Jansz.., 1700 16 januari; 888; 1 charter
      - Nieuwkoop
        - Akte van koop en verkoop, opgemaakt voor het gerecht van Nieuwkoop, waarbij Elbert Jacobsz. Brouwer, wonende in het Noorden van Nieuwkoop, een perceel land, gelegen aan de Nieuwkoper Wetering, verkoopt aan Ghijsbert Dircxz., wonende in het Noorden van Nieuwkoop., 1612 31 december; 889; 1 charter
        - Akte van transport, opgemaakt voor het gerecht van Nieuwkoop(?), waarbij. van Wengerden, wonende te Nieuwkoop, een huis en erf met toebehoren, staande en gelegen in het Zuideinde van Nieuwkoop aan de Voorendijk, overdraagt aan Jacob Kranenburg, wonende te Nieuwkoop., 1802 16 maart; 890; 1 charter
      - Nieuwveen
        - Akte van kwijting, opgemaakt voor het gerecht van Nieuwveen, door Huijch Cornelisz., ten behoeve van de erfgenamen van Barent Claesz., o.a. met betrekking tot een stuk land, gelegen in de Uiterbuurt te Nieuwveen., 1582 13 oktober; 891; 1 stuk
          Herkomst: overgenomen van het Gemeentebestuur van Ter Aar, 1971
      - Noordwijk
        - Akte van belening, waarbij Anna van Halewijn, vrouwe van Wassenaer, handelend voor haar zoon Johan van Wassenaer, Roelof bastaard van den Boekhorst beleent met een huis en land, staande en gelegen te Noordwijk., 1503 10 juni; 892; 1 charter
          na overdracht door Dirck van der Does, die er een duwarie op had ten behoeve van zijn echtgenote Joost, dochter van wijlen Warnaert van Zuylen; vervolgens vestigt Roelof er een duwarie op ten behoeve van zijn echtgenote Elisabeth Jansdr. van Cats; zie ook nr. 893
        - Akte van belening, waarbij Jacob graaf van Ligne, heer van Wassenaar, Jan van der Bouchorst Pietersz., in naam van zijn oudste broer Cornelis van Bouchorst, beleent met een huis en land, staande en gelegen te Noordwijk aan de Heerstraat, achter aan de Leydtweg., 1551 31 december; 893; 1 charter
          het betreft hetzelfde leen als onder nr 892
      - Nootdorp
        - Akte van transport, opgemaakt voor het gerecht van Hoogeveen, waarbij Arris Fransz. van Beuse, als man en voogd van Gerritje Willems Val*, en Cornelis Jansz. Sman, als man en voogd van Willemtje Willems Val*, twee-derde deel in een huis, erf, schuren enz., gelegen in het Lange Land onder Hoogeveen, aan de Bentweg en de Langelandseweg, overdragen aan Wouter Willemsz Val*, wonende in Hoogeveen., 1713 28 april; 894; 1 charter
          * kinderen en erfgenamen van Willem Woutersz. Val en Maertje Simons.
        - Akte van transport, opgemaakt voor het gerecht van Hoogeveen, waarbij Simon Ariënsz Cebel(?), wonende te Pijnacker, een huis, erf, boomgaard enz., alsmede een partij slagturfland, houtland en water, gelegen in Hoogeveen onder Nootdorp, overdraagt aan Dirk Abrahamsz. van Leeuwen, wonende te Hoogeveen., 1726 3 mei; 895; 1 charter
        - Akte van transport, opgemaakt voor het gerecht van Nieuweveen, waarbij Jan van Nierop, wonende te Rijswijk, en Abraham van Nierop, wonende te Delft, een partij veenland, gelegen in Nieuweveen aan de Achterweg tot aan de Graafweg, overdragen aan Arij Langerveld, wonende te Nootdorp., 1772 15 en 28 mei; 896; 1 charter
        - Akte van transport, opgemaakt voor het gerecht van Nieuwveen, waarbij Johanna Outshoorn, weduwe van Arij van Konijnenburg, wonende te Nootdorp, een partij veenland, gelegen in Nieuwveen aan de Graafweg, overdraagt aan Arij Langerveld, wonende te Nootdorp., 1780 1 mei; 897; 1 charter
        - Akte van transport, opgemaakt voor het gerecht van Nootdorp, waarbij Jacob Dobbe en Dirk Rijlaarsdam, executeurs-testamentair en voogden over de minderjarige kinderen van Louris Rijlaarsdam, twee partijen veenland, gelegen in Nootdorp aan de Laakweg en aan de Oudeweg, overdragen aan Wouter Jansz. Val, wonende te Nootdorp., 1781 5 mei; 898; 1 charter
        - Akte van transport, opgemaakt voor het gerecht van Hoogeveen, waarbij Leendert de Bruyn, wonende te Nieuwveen, twee partijen veenland enz., gelegen in Hoogeveen, aan de Oudeweg, overdraagt aan Wouter Val, wonende te Nootdorp., 1786 5 mei; 899; 1 charter
      - Oegstgeest
        - Akte van koop en verkoop, opgemaakt voor de rentmeester van Rijnsburg, van de verkoop door Claes Symonsz. van een perceel weiland, gelegen in het ambacht van Oegstgeest, aan Pieter Claesz., Jan Louwerijs en Dirck Hugs, ten behoeve van Ghiles van Rijnsburg van de Heilige Geest., 1459 3 juni; 901; 1 charter
          Herkomst: aangekocht van de heer Th Nevels te 's-Gravenhage, 1970
        - Akte van transport, opgemaakt voor het gerecht van Oegstgeest, waarbij de Staten van Holland en West-Friesland een perceel land genaamd "de Middelgeest", gelegen in Oegstgeest, overdragen aan Willeboort Thonisz.., 1593 27 maart; 902; 1 charter
        - Akte van koop en verkoop, opgemaakt voor het gerecht van Oegstgeest, waarbij Pieter Woutersz., wonende te Oegstgeest, een perceel teelland, gelegen in Oegstgeest aan de Heerweg, verkoopt aan Dirck Willemsz. Cortswager, met retroactum d.d. 30 november 1594., 1598 30 september; 903; 2 getransfigeerde charters
          Retroactum is hieronder beschreven
          - Akte van koop en verkoop, opgemaakt voor het gerecht van Oegstgeest, waarbij Leonard van Schouwen en Endegeest een perceel teelland, gelegen in Oegstgeest aan de Heerweg, verkoopt aan Pieter Woutersz., wonende te Oegstgeest. 1594 30 november, -
        - Akte van transport, opgemaakt voor het gerecht van Oegstgeest, waarbij Peter Christiaansz. Bor, handelend voor zijn zwager Jhr Adriaen van Swieten, een perceel weiland, gelegen te Oegstgeest, grenzend aan de Bagijnhof op de St Pancraskerkgracht te Leiden, overdraagt aan Gerit Henricxz., wonende te Oegstgeest; met bijlage., 1595, 30 juli; 905; 2 charters
          het betreft de verkoop van landerijen uit de nalatenschap van Jvr. Alijdt van Bloemendaal, weduwe van Jhr Adriaen van Naaldwijk, door haar kleinzoon Jhr Adriaen van Swieten.
        - Akte van transport, opgemaakt voor het gerecht van Oegstgeest, waarbij de kerkmeesters van de drie hoofdkerken van Leiden een perceel weiland, gelegen in Oegstgeest aan de Groenesteeg, overdragen aan Gerit Henricxz., wonende "in de Voscuijl"., 1598 12 december; 906; 1 charter
        - Akte van transport, opgemaakt voor het gerecht van Oegstgeest, waarbij Gerit Henricxz.,wonende te Oegstgeest, een huis met hof, hooibergen, schuren enz., gelegen in Oegstgeest aan de Groenesteeg, alsmede een perceel geestland, gelegen "bij de voort", alsook de helft van een perceel hooiland, gelegen "over de poel", overdraagt aan Cornelis Meesz., wonende te Noordwijk., 1614 14 juni; 907; 1 charter
        - Akte van transport, opgemaakt voor het gerecht van Oegstgeest, waarbij Jan Jacobsz. van der Codden, wonende te Rijnsburg, een perceel weiland genaamd "de Achterweide", gelegen in Oegstgeest aan de Groenesteeg, eertijds grenzend aan de abdij van Rijnsburg, overdraagt aan Garbrant Pietersz. van Veen., 1617 16 februari; 908; 1 charter
        - Akte van transport, opgemaakt voor het gerecht van Oegstgeest, waarbij Dirck Willemsz. Cortswager, weduwnaar van Ceeltgen Cornelisdr., voor de ene helft, en haar kinderen en kleinkind, voor de andere helft, een huis genaamd "Brouchuijsens woningh", alsmede enige percelen land, overdragen aan hun neef Claes Crijnen Cortswager., 1624 12 juni; 909; 1 charter